udmrus.aff
FLAG long
SFX CC Y 92
SFX CC ый ого [^ц]ый #соленый --> соленого (е.ч.м.р.р.п.)
SFX CC ый его [ц]ый #куцый --> куцего (е.ч.м.р.р.п.)
SFX CC ый ому/Ss [^ц]ый #соленый --> соленому (е.ч.м.р.д.п.)
SFX CC ый ему/Ss [ц]ый #куцый --> куцему (е.ч.м.р.д.п.)
SFX CC ый ым ый #соленый --> соленым (е.ч.м.р.т.п. и мн.ч.о.р.д.п.)
SFX CC ый ом [^ц]ый #соленый --> соленом (е.ч.м.р.п.п.)
SFX CC ый ем [ц]ый #куцый --> куцем (е.ч.м.р.п.п.)
SFX CC ый ая ый #соленый --> соленая (е.ч.ж.р.и.п.)
SFX CC ый ой [^ц]ый #соленый --> соленой (е.ч.ж.р.р.п.+д.п.+т1.п.+п.п.)
SFX CC ый ей [ц]ый #куцый --> куцей (е.ч.ж.р.р.п.+д.п.+т1.п.+п.п.)
SFX CC ый ую ый #соленый --> соленую (е.ч.ж.р.в.п.)
SFX CC ый ою [^ц]ый #соленый --> соленою (е.ч.ж.р.т2.п.)
SFX CC ый ею [ц]ый #куцый --> куцею (е.ч.ж.р.т2.п.)
SFX CC ый ое [^ц]ый #соленый --> соленое (е.ч.с.р.и.п.)
SFX CC ый ее [ц]ый #куцый --> куцее (е.ч.с.р.и.п.)
SFX CC ый ые ый #соленый --> соленые (мн.ч.о.р.и.п.)
SFX CC ый ых ый #соленый --> соленых (мн.ч.о.р.р.п.+п.п.)
SFX CC ый ыми ый #соленый --> солеными (мн.ч.о.р.т.п.)
SFX CC ий его [^гкх]ий #синий --> синего (е.ч.м.р.р.п.)
SFX CC ий ого [гкх]ий #глубокий --> глубокого (е.ч.м.р.р.п.)
SFX CC ий ему/Ss [^гкх]ий #синий --> синему (е.ч.м.р.д.п.)
SFX CC ий ому/Ss [гкх]ий #глубокий --> глубокому (е.ч.м.р.д.п.)
SFX CC ий им ий #синий --> синим (е.ч.м.р.т.п. и мн.ч.о.р.д.п.)
SFX CC ий ем [^гкх]ий #синий --> синем (е.ч.м.р.п.п.)
SFX CC ий ом [гкх]ий #глубокий --> глубоком (е.ч.м.р.п.п.)
SFX CC ий яя [^гкхжчшщ]ий #синий --> синяя (е.ч.ж.р.и.п.)
SFX CC ий ая [гкхжчшщ]ий #хороший --> хорошая (е.ч.ж.р.и.п.)
SFX CC ий ей [^гкх]ий #синий --> синей (е.ч.ж.р.р.п.+д.п.+т1.п.+п.п.)
SFX CC ий ой [гкх]ий #глубокий --> глубокой (е.ч.ж.р.р.п.+д.п.+т1.п.+п.п.)
SFX CC ий юю [^гкхжчшщ]ий #синий --> синюю (е.ч.ж.р.в.п.)
SFX CC ий ую [гкхжчшщ]ий #хороший --> хорошую (е.ч.ж.р.в.п.)
SFX CC ий ею [^гкх]ий #синий --> синею (е.ч.ж.р.т2.п.)
SFX CC ий ою [гкх]ий #глубокий --> глубокою (е.ч.ж.р.т2.п.)
SFX CC ий ее [^гкх]ий #синий --> синее (е.ч.с.р.и.п.)
SFX CC ий ое [гкх]ий #глубокий --> глубокое (е.ч.с.р.и.п.)
SFX CC ий ие ий #синий --> синие (мн.ч.о.р.и.п.)
SFX CC ий их ий #синий --> синих (мн.ч.о.р.р.п.+п.п.)
SFX CC ий ими ий #синий --> синими (мн.ч.о.р.т.п.)
SFX CC ой ого ой #простой --> простого (е.ч.м.р.р.п.)
SFX CC ой ому/Ss ой #простой --> простому (е.ч.м.р.д.п.)
SFX CC ой ым [^гкхжчшщ]ой #простой --> простым (е.ч.м.р.т.п. и мн.ч.о.р.д.п.)
SFX CC ой им [гкхжчшщ]ой #глухой --> глухим (е.ч.м.р.т.п. и мн.ч.о.р.д.п.)
SFX CC ой ом ой #простой --> простом (е.ч.м.р.п.п.)
SFX CC ой ая ой #простой --> простая (е.ч.ж.р.и.п.)
SFX CC ой ую ой #простой --> простую (е.ч.ж.р.в.п.)
SFX CC ой ою ой #простой --> простою (е.ч.ж.р.т2.п.)
SFX CC ой ое ой #простой --> простое (е.ч.с.р.и.п.)
SFX CC ой ые [^гкхжчшщ]ой #простой --> простые (мн.ч.о.р.и.п.)
SFX CC ой ие [гкхжчшщ]ой #глухой --> глухие (мн.ч.о.р.и.п.)
SFX CC ой ых [^гкхжчшщ]ой #простой --> простых (мн.ч.о.р.р.п.+п.п.)
SFX CC ой их [гкхжчшщ]ой #глухой --> глухих (мн.ч.о.р.р.п.+п.п.)
SFX CC ой ыми [^гкхжчшщ]ой #простой --> простыми (мн.ч.о.р.т.п.)
SFX CC ой ими [гкхжчшщ]ой #глухой --> глухими (мн.ч.о.р.т.п.)
SFX CC 0 а [вн] #дедов --> дедова, бабушкин --> бабушкина (е.ч.м.р.р.п. и е.ч.ж.р.и.п.)
SFX CC 0 ого н #бабушкин --> бабушкиного (е.ч.м.р.р.п. и е.ч.с.р.р.п.)
SFX CC 0 у [вн] #дедов --> дедову, бабушкин --> бабушкину (е.ч.м.р.д.п. и е.ч.ж.р.в.п.)
SFX CC 0 ому/Ss н #бабушкин --> бабушкиному (е.ч.м.р.д.п.)
SFX CC 0 ым [вн] #дедов --> дедовым, бабушкин --> бабушкиным (е.ч.м.р.т.п. и мн.ч.о.р.д.п.)
SFX CC 0 ом [вн] #дедов --> дедовом, бабушкин --> бабушкином (е.ч.м.р.п.п.)
SFX CC 0 ой [вн] #дедов --> дедовой, бабушкин --> бабушкиной (е.ч.ж.р.р.п.+д.п.+т1.п.+п.п.)
SFX CC 0 ою [вн] #дедов --> дедовою, бабушкин --> бабушкиною (е.ч.ж.р.т2.п.)
SFX CC 0 о [вн] #дедов --> дедово, бабушкин --> бабушкино (е.ч.с.р.и.п.)
SFX CC 0 ы [вн] #дедов --> дедовы, бабушкин --> бабушкины (мн.ч.о.р.и.п.)
SFX CC 0 ых [вн] #дедов --> дедовых, бабушкин --> бабушкиных (мн.ч.о.р.р.п.+п.п.)
SFX CC 0 ыми [вн] #дедов --> дедовыми, бабушкин --> бабушкиными (мн.ч.о.р.т.п.)
SFX CC ийся егося [шщ]ийся #учащийся --> учащегося (е.ч.м.р.р.п.)
SFX CC ийся емуся [шщ]ийся #учащийся --> учащемуся (е.ч.м.р.д.п.)
SFX CC ийся имся [шщ]ийся #учащийся --> учащимся (е.ч.м.р.т.п.)
SFX CC ийся емся [шщ]ийся #учащийся --> учащемся (е.ч.м.р.п.п.)
SFX CC ийся аяся [шщ]ийся #учащийся --> учащаяся (е.ч.ж.р.и.п.)
SFX CC ийся ейся [шщ]ийся #учащийся --> учащейся (е.ч.ж.р.р.п.+д.п.+т.п.+п.п.)
SFX CC ийся уюся [шщ]ийся #учащийся --> учащуюся (е.ч.ж.р.в.п.)
SFX CC ийся ееся [шщ]ийся #учащийся --> учащееся (е.ч.с.р.и.п.)
SFX CC ийся иеся [шщ]ийся #учащийся --> учащиеся (мн.ч.о.р.и.п.)
SFX CC ийся ихся [шщ]ийся #учащийся --> учащихся (мн.ч.о.р.р.п.+п.п.)
SFX CC ийся имся [шщ]ийся #учащийся --> учащимся (мн.ч.о.р.д.п.)
SFX CC ийся имися [шщ]ийся #учащийся --> учащимися (мн.ч.о.р.т.п.)
SFX CC ень него осподень #господень --> господнего (е.ч.м.р.р.п.)
SFX CC ень нему/Ss осподень #господень --> господнему (е.ч.м.р.д.п.)
SFX CC ень ним осподень #господень --> господним (е.ч.м.р.т.п. и мн.ч.о.р.д.п.)
SFX CC ень нем осподень #господень --> господнем (е.ч.м.р.п.п.)
SFX CC ень ня осподень #господень --> господня (е.ч.ж.р.и.п.)
SFX CC ень ней осподень #господень --> господней (е.ч.ж.р.р.п.+д.п.+т1.п.+п.п.)
SFX CC ень ню осподень #господень --> господню (е.ч.ж.р.в.п.)
SFX CC ень нею осподень #господень --> господнею (е.ч.ж.р.т2.п.)
SFX CC ень не осподень #господень --> господне (е.ч.с.р.и.п.)
SFX CC ень ни осподень #господень --> господни (е.ч.о.р.и.п.)
SFX CC ень них осподень #господень --> господних (е.ч.о.р.р.п.+п.п.)
SFX CC ень ними осподень #господень --> господними (е.ч.о.р.т.п.)
SFX CC е х [иы]е #веслоногие --> веслоногих (мн.ч.о.р.р.п.+в.п.+п.п.)
SFX CC е м [иы]е #веслоногие --> веслоногим (мн.ч.о.р.д.п.)
SFX CC е ми [иы]е #веслоногие --> веслоногими (мн.ч.о.р.т.п.)

SFX CD Y 65
SFX CD ый 0 [^лнр]ый #багрянистый --> багрянист (кр.ф.е.ч.м.р.)
SFX CD ый 0 [^пст]лый #алый --> ал (кр.ф.е.ч.м.р.)
SFX CD ый 0 [^е]плый #липлый --> липл (кр.ф.е.ч.м.р.)
SFX CD лый ел [е]плый #теплый --> тепел (кр.ф.е.ч.м.р.)
SFX CD ый 0 [^е]тлый #утлый --> утл (кр.ф.е.ч.м.р.)
SFX CD лый ел [е]тлый #светлый --> светел (кр.ф.е.ч.м.р.)
SFX CD ый 0 рослый #рослый --> росл (кр.ф.е.ч.м.р.)
SFX CD лый ел взрослый #взрослый --> взросел (кр.ф.е.ч.м.р.)
SFX CD ый 0 вислый #вислый --> висл (кр.ф.е.ч.м.р.)
SFX CD лый ел кислый #кислый --> кисел (кр.ф.е.ч.м.р.)
SFX CD ый 0 [^т]рый #скорый --> скор (кр.ф.е.ч.м.р.)
SFX CD ый 0 [^и]трый #острый --> остр (кр.ф.е.ч.м.р.)
SFX CD рый ер острый #острый --> остер (кр.ф.е.ч.м.р.)
SFX CD рый ер шустрый #шустрый --> шустер (кр.ф.е.ч.м.р.)
SFX CD рый ер хитрый #хитрый --> хитер (кр.ф.е.ч.м.р.)
SFX CD ный ен [^гкхйлньаеиоуыэюя]ный #алчный --> алчен (кр.ф.е.ч.м.р.)
SFX CD ый 0 [аеиоуыэюя]ный #зеленый --> зелен (кр.ф.е.ч.м.р.)
SFX CD йный ен йный #тайный --> таен (кр.ф.е.ч.м.р.)
SFX CD ьный ен ьный #сильный --> силен (кр.ф.е.ч.м.р.)
SFX CD ный он лный #полный --> полон (кр.ф.е.ч.м.р.)
SFX CD ий й [аеиоуыэюя]ий #голошеий --> голошей (кр.ф.е.ч.м.р.)
SFX CD ий 0 [аеиоуыэюяб][жчшщ]ий #горячий --> горяч (кр.ф.е.ч.м.р.)
SFX CD ий 0 [аеиоуыэюя][гкх]ий #безрукий --> безрук (кр.ф.е.ч.м.р.)
SFX CD ий 0 [рт]хий #безверхий --> безверх, ветхий --> ветх (кр.ф.е.ч.м.р.)
SFX CD кий ок [^аеиоуыэюяжчшщйь]кий #робкий --> робок (кр.ф.е.ч.м.р.)
SFX CD гий ог [^аеиоуыэюяжчшщйь]гий #долгий --> долог (кр.ф.е.ч.м.р.)
SFX CD кий ек [жчшщ]кий #качкий --> качек (кр.ф.е.ч.м.р.)
SFX CD йкий ек йкий #бойкий --> боек (кр.ф.е.ч.м.р.)
SFX CD ький ек ький #живехонький --> живехонек (кр.ф.е.ч.м.р.)
SFX CD ний ен [^нйьхаеиоуыэюя]ний #будний --> буден (кр.ф.е.ч.м.р.)
SFX CD йний ен йний #крайний --> краен (кр.ф.е.ч.м.р.)
SFX CD ьний ен ьний #дальний --> дален (кр.ф.е.ч.м.р.)
SFX CD ий ь [аеиоуыэюя][нр]ий #синий --> синь (кр.ф.е.ч.м.р.)
SFX CD ний 0 спренний #выспренний --> выспрен (кр.ф.е.ч.м.р.)
SFX CD ний ен торонний #всесторонний --> всесторонен (кр.ф.е.ч.м.р.)
SFX CD ний ен утренний #утренний --> утренен (кр.ф.е.ч.м.р.)
SFX CD ний ен скренний #искренний --> искренен (кр.ф.е.ч.м.р.)
SFX CD ой 0 [^лн]ой #тугой --> туг (кр.ф.е.ч.м.р.)
SFX CD ой 0 [^з]лой #гнилой --> гнил (кр.ф.е.ч.м.р.)
SFX CD лой ол злой #злой --> зол (кр.ф.е.ч.м.р.)
SFX CD ной ен [^шь]ной #дрянной --> дрянен (кр.ф.е.ч.м.р.)
SFX CD ьной ен ьной #больной --> болен (кр.ф.е.ч.м.р.)
SFX CD ной он шной #смешной --> смешон (кр.ф.е.ч.м.р.)
SFX CD ый а ый #багрянистый --> багряниста (кр.ф.е.ч.ж.р.)
SFX CD ий а [^нраеиоуыэюя]ий #безрукий --> безрука (кр.ф.е.ч.ж.р.)
SFX CD ий я [нраеиоуыэюя]ий #будний --> будня (кр.ф.е.ч.ж.р.)
SFX CD ий а скренний #искренний --> искренна (кр.ф.е.ч.ж.р.)
SFX CD ой а ой #тугой --> туга (кр.ф.е.ч.ж.р.)
SFX CD ый о ый #багрянистый --> багрянисто (кр.ф.е.ч.с.р.)
SFX CD ий о [^нржчшщаеиоуыэюя]ий #безрукий --> безруко (кр.ф.е.ч.с.р.)
SFX CD ий о общий #общий --> общо (кр.ф.е.ч.с.р.)
SFX CD ий о горячий #горячий --> горячо (кр.ф.е.ч.с.р.)
SFX CD ий о хороший #хороший --> хорошо (кр.ф.е.ч.с.р.)
SFX CD ий о свежий #свежий --> свежо (кр.ф.е.ч.с.р.)
SFX CD ий о скренний #искренний --> искренно (кр.ф.е.ч.с.р.)
SFX CD ий е [нржчшщаеиоуыэюя]ий #будний --> будне (кр.ф.е.ч.с.р.)
SFX CD ой о ой #тугой --> туго (кр.ф.е.ч.с.р.)
SFX CD ый ы ый #багрянистый --> багрянисты (кр.ф.мн.ч.о.р.)
SFX CD ий и ий #горячий --> горячи (кр.ф.мн.ч.о.р.)
SFX CD ий ы скренний #искренний --> искренны (кр.ф.мн.ч.о.р.)
SFX CD ой ы [^гкхжчшщ]ой #пустой --> пусты (кр.ф.мн.ч.о.р.)
SFX CD ой и [гкхжчшщ]ой #тугой --> туги (кр.ф.мн.ч.о.р.)
SFX CD 0 а [дт] #рад --> рада (кр.ф.е.ч.ж.р.)
SFX CD 0 о [дт] #рад --> радо (кр.ф.е.ч.с.р.)
SFX CD 0 ы [дт] #рад --> рады (кр.ф.мн.ч.о.р.)

SFX Cc Y 8
SFX Cc ный ен нный #мгновенный --> мгновенен (кр.ф.е.ч.м.р.)
SFX Cc ый а нный #мгновенный --> мгновенна (кр.ф.е.ч.ж.р.)
SFX Cc ый о нный #мгновенный --> мгновенно (кр.ф.е.ч.с.р.)
SFX Cc ый ы нный #мгновенный --> мгновенны (кр.ф.мн.ч.о.р.)
SFX Cc еный он соленый #соленый --> солон (кр.ф.е.ч.м.р.)
SFX Cc еный она соленый #соленый --> солона (кр.ф.е.ч.ж.р.)
SFX Cc еный оно соленый #соленый --> солоно (кр.ф.е.ч.с.р.)
SFX Cc еный оны соленый #соленый --> солоны (кр.ф.е.ч.о.р.)

SFX Cd Y 8
SFX Cd ный 0 нный #барственный --> барствен (кр.ф.е.ч.м.р.)
SFX Cd ый а нный #барственный --> барственна (кр.ф.е.ч.ж.р.)
SFX Cd ый о нный #барственный --> барственно (кр.ф.е.ч.с.р.)
SFX Cd ый ы нный #барственный --> барственны (кр.ф.мн.ч.о.р.)
SFX Cd йный ин остойный #достойный --> достоин (кр.ф.е.ч.м.р.)
SFX Cd ый а остойный #достойный --> достойна (кр.ф.е.ч.ж.р.)
SFX Cd ый о остойный #достойный --> достойно (кр.ф.е.ч.с.р.)
SFX Cd ый ы остойный #достойный --> достойны (кр.ф.мн.ч.о.р.)

SFX XX Y 4
SFX XX ный 0 нный #влюбленный --> влюблен (кр.ф.е.ч.м.р.)
SFX XX ный а нный #влюбленный --> влюблена (кр.ф.е.ч.ж.р.)
SFX XX ный о нный #влюбленный --> влюблено (кр.ф.е.ч.с.р.)
SFX XX ный ы нный #влюбленный --> влюблены (кр.ф.е.ч.о.р.)

SFX CO Y 8
SFX CO ый ее/Sr ый #вольный --> вольнее (ср.ст.1)
SFX CO ый ей/Sr ый #вольный --> вольней (ср.ст.2)
SFX CO еный онее/Sr соленый #соленый --> солонее (ср.ст.1)
SFX CO еный оней/Sr соленый #соленый --> солоней (ср.ст.1)
SFX CO ий ее/Sr ий #шипучий --> шипучее (ср.ст.1)
SFX CO ий ей/Sr ий #шипучий --> шипучей (ср.ст.2)
SFX CO ой ее/Sr ой #борзой --> борзее (ср.ст.1)
SFX CO ой ей/Sr ой #борзой --> борзей (ср.ст.2)
